【裁判字號】    90,訴,646
【裁判日期】    900628
【裁判案由】    偽造文書等
【裁判全文】
臺灣彰化地方法院刑事判決                            九十年度訴字第六四六號
    公  訴  人  臺灣彰化地方法院檢察署檢察官
    被      告  乙○○
右列被告因偽造文書案件，經檢察官提起公訴（九十年度偵字第一八一八號），本院
判決如左：
    主      文
乙○○行使偽造私文書，足以生損害於公眾及他人，處有期徒刑壹年。
變造之「甲○○」機車駕照上乙○○之照片壹幀及彰化縣警察局第Ｉ0000000
0號舉發違反道路交通管理事件通知單上收受通知聯者簽章欄處偽造之「甲○○」署
押壹枚，均沒收。
    事      實
一、乙○○前曾於民國八十年五月間，因違反麻醉藥品管理條例等案件（冒名董俊銘
    ），經法院就偽造署押部分判處有期徒刑七月確定，詎仍不知悔悟，於九十年一
    月間某日，仍為逃避警察機關之查緝，明知其以新台幣（下同）五百元之代價向
    綽號「阿新」之姓名年籍不詳之成年男子所購買之甲○○重型機車駕照乙枚（甲
    ○○於八十九年九月二十一日凌晨零時許，在台中縣神岡鄉○○村○○街口所失
    竊），係屬贓物，仍予以故買之。並旋即返家，基於變造特許證之犯意，以換貼
    照片之方式，將該駕照上甲○○之照片撕下，換貼上自己之照片，變造甲○○之
    駕照，足以生損害於甲○○及監理機關對於駕照管理之正確性。其復基於行使上
    開變造駕照之犯意，於九十年二月二十八日下午二時許，在彰化縣大村鄉○○街
    口因無照駕駛違警攔檢時，行使上開變造之駕照以逃避查緝，並於彰化縣警察局
    第Ｉ00000000號舉發違反道路交通管理事件通知單之移送聯上偽造「甲
    ○○」之署押一枚，並同時複寫至前開通知單之回覆聯及存根聯，偽示已由甲○
    ○簽收前開舉發通知單，而偽造私文書，復持以行使，將之交還予警員處理，使
    甲○○有受交通違規處罰之危險，足生損害於交通管理之正確性及甲○○。嗣於
    八十九年三月二日下午四時三十分許，在彰化縣員林鎮○○里○○街十六號前為
    警查獲其有施用毒品之注射針筒一支及上開變造之駕照一枚，因而循線查獲上情
    。
二、案經彰化縣警察局溪湖分局報請台灣彰化地方法院檢察署檢察官偵查起訴。
    理由
一、右揭事實，業據被告乙○○於審理中自白不諱，且上開駕照係被害人甲○○於八
    十九年九月二十一日凌晨零時許，台中縣神岡鄉○○村○○街口所失竊，業據甲
    ○○於警訊中陳述明確，係屬贓物無誤，且機車駕照係監理機關所核發供個人騎
    乘機車使用，於日常生活中亦常供做辨識身分之用，一般人均妥善保存，絕無變
    賣之理，且被告僅以五百元之代價即取得他人駕照，當知該駕照之來源顯非正當
    。此外，復有變造之「甲○○」機車駕照一枚、舉發違反道路交通管理事件通知
    單影本附卷可稽，被告之自白核與事實相符，本件事證明確，被告之犯行均堪認
    定。
二、核被告所為係犯刑法第三百四十九條第二項之故買贓物罪；同法第二百十六條、
    第二百十二條之行使變造特許證罪；及同法第二百十六條、第二百十條之行使偽
    造私文書罪。其變造特許證之低度行為，應為行使之高度行為所吸收；又偽造署
    押為偽造私文書之階段行為，而偽造私文書之低度行為則為行使之高度行為所吸
    收，均不另論罪。被告所犯上開三罪間，復有方法結果之牽連關係，應依牽連犯
    之規定，從一重之行使偽造私文書罪處斷。爰審酌被告為逃脫警方之查緝，變造
    機車駕照，妨害司法機關之追訴及甲○○之權益不小，及犯罪後之態度等一切情
    狀，量處如主文所示之刑。扣案被告變造之「甲○○」機車駕照上乙○○之照片
    一幀，係被告所有，供犯罪所用之物，應予宣告沒收。又彰化縣警察局第Ｉ00
    000000號舉發違反道路交通管理事件通知單上收受通知聯者簽章欄處偽造
    之「甲○○」署押一枚，依刑法第二百十九條規定宣告沒收。
據上論斷，應依刑事訴訟法第二百九十九條第一項前段，刑法第二百十六條、第二百
十條、第二百十二條、第二百十九條、第三百四十九條第二項、第五十五條、第三十
八條第一項第二款，罰金罰鍰提高標準條例第一條前段，判決如主文。
本案經檢察官陳燕瑩到庭執行職務。
中      華      民      國    九十    年      六      月      二十八    日
                                臺灣彰化地方法院刑事第二庭
                                    法      官  李  水  源
右正本證明與原本無異。
如不服本判決，應於判決送達後十日內，向本院提出上訴狀( 須附繕本)。
告訴人或被害人對於判決如有不服具備理由請求檢察官上訴者，其上訴期間之計算係
以檢察官收受判決正本之日期為準。
 法院書記官  廖  建  興
中      華      民      國    九十    年      七      月        五      日
附錄本案論罪科刑法條之全文
刑法第二百十條
偽造、變造私文書，足以生損害於公眾或他人者，處五年以下有期徒刑。
刑法第二百十二條
偽造、變造護照、旅券、免許證、特許證及關於品行、能力、服務或其他相類之證書
、介紹書，足以生損害於公眾或他人者，處一年以下有期徒刑，拘役或三百元以下罰
金。
刑法第二百十六條
行使第二百十條至第二百十五條之文書者，依偽造、變造文書或登載不實事項或使登
載不實事項之規定處斷。
刑法第三百四十九條
收受贓物者，處三年以下有期徒刑、拘役或五百元以下罰金。
搬運、寄藏、故買贓物或為牙保者，處五年以下有期徒刑、拘役或科或併科一千元以
下罰金。
因贓物變得之財物，以贓物論。


司法院資訊處製作；財團法人民間司法改革基金會備份。
